# 母公司投资收益与子公司利润分配的抵消

提问人：小盆友 时间：2016-04-09 02:46:00
《CAS33-合并财务报表》应用指南（ 2014 ）合并财务报表综合案例中：（ 6 ）母公司投资收益与子公司利润分配的抵消时的分录为： 借：投资收益 　　少数股东损益 　　未分配利润——年初 　　贷：提取盈余公积 　　　　对所有者的分配 　　　　未分配利润——年末
这笔分录是对所有者权益变动表的调整吗？如何来进行理解？
个人理解为：在用权益法编制合并报表的时候，母公司需要将对子公司实现的净利润进行调整长期股权投资，同时确认为投资收益，确认的这块投资收益代表的是子公司的利润表中的净利润，而因为子公司利润表中的各项项目已经在合并利润表中过入到合并工作底稿中了，所以调整长期股权投资的账面价值的时候确认的那部分投资收益是重复的，故需要进行抵消。这是上述分录借方投资收益抵消的原因。 另外，由于母公司的长期股权投资与子公司所有者权益抵消的时候，抵消的不仅仅是资产负债表中的所有者权益，也把所有者权益变动表中的期末所有者权益也抵消了，所以在冲掉上述充分的投资收益的时候，同时要将投资收益对应那部分未分配利润恢复出来。 上述是我对该笔分录的理解，很多地方不是很成熟甚至是错误的，请各位老师指正。如果有更好的理解方式，烦请大家回帖，跪谢。

回答人：chenyiwei
这笔分录实际上是自《合并会计报表暂行规定》发布 20 多年来一直有的“经典”抵销分录了，关于这笔抵销分录的具体含义，可以查看CPA教材中的相关内容，应该会有详细介绍。 另外还有一点：合并股东权益变动表应当是根据合并资产负债表和合并利润表直接编制的，不应通过抵销分录的方式来编制。